【裁判字號】    97,訴,3846
【裁判日期】    970923
【裁判案由】    毒品危害防制條例
【裁判全文】
臺灣板橋地方法院刑事判決              97年度訴字第3846號
公  訴  人  臺灣板橋地方法院檢察署檢察官
被      告  甲○○
上列被告因毒品危害防制條例案件，經檢察官提起公訴（97年度
毒偵字第2777號），因被告於本院準備程序中就被訴事實為有罪
之陳述，本院告知被告簡式審判程序之旨，並聽取當事人之意見
後，合議庭裁定改由受命法官獨任依簡式審判程序進行，判決如
下：
    主  文
甲○○施用第一級毒品，處有期徒刑玖月。扣案之第一級毒品海
洛因貳包（合計驗餘淨重柒點玖伍柒肆公克，含殘留海洛因難以
剝離之包裝袋貳個）均沒收銷燬之；提撥器柒支、分裝袋參拾貳
個、注射針筒肆支，均沒收之；又施用第二級毒品，處有期徒刑
肆月。扣案之吸食器壹個、玻璃球壹個、提撥器柒支、分裝袋參
拾貳個，均沒收之。應執行有期徒刑壹年。扣案之第一級毒品海
洛因貳包（合計驗餘淨重柒點玖伍柒肆公克，含殘留海洛因難以
剝離之包裝袋貳個）均沒收銷燬之；提撥器柒支、分裝袋參拾貳
個、注射針筒肆支、吸食器壹個、玻璃球壹個，均沒收之。
    事  實
一、甲○○前於民國93年間因施用毒品案件，經本院以92年度毒
    聲字第1404號裁定送觀察、勒戒後，認無繼續施用毒品傾向
    ，而於94年12月19日執行完畢釋放出所，並由臺灣板橋地方
    法院檢察署檢察官以94年度毒偵緝字第561 號為不起訴處分
    確定。詎仍不知悔改，明知海洛因及甲基安非他命係毒品危
    害防制條例第2 條第2 項第1 款、第2 款所明定之第一、二
    級毒品，不得持有及施用，竟於上開觀察、勒戒執行完畢釋
    放後5 年內，仍基於施用第一級毒品海洛因之犯意，於97年
    3 月6 日晚上約11、12時許，在其友人戴雨南位於臺北縣土
    城市○○路○ 段255 號8 樓之12之住處，以將海洛因摻水稀
    釋放入注射針筒後施打之方式，施用第一級毒品海洛因1 次
    ，另基於施用第二級毒品甲基安非他命之犯意，於同日晚上
    約11、12時許，在戴雨南上開住處，以將甲基安非他命置於
    玻璃吸食器內燒烤吸取其煙霧之方式，施用第二級毒品甲基
    安非他命1 次。嗣為警於97年3 月9 日上午11時許，持搜索
    票前往戴雨南上開住處搜索查獲，並扣得海洛因2 包（合計
    驗餘淨重7.9574公克）、吸食器1 個、玻璃球1 個、提撥器
    7 支、分裝袋32個、注射針筒4 支，經其同意採集尿液送驗
    ，檢驗結果均呈嗎啡及甲基安非他命陽性反應，始知上情。
二、案經臺北縣政府警察局新店分局報告臺灣板橋地方法院檢察
    署檢察官偵查起訴。
    理  由
一、按本件被告甲○○所犯係死刑、無期徒刑、最輕本刑為3 年
    以上有期徒刑以外之罪，其於準備程序就前揭被訴事實為有
    罪之陳述，經受命法官告知簡式審判程序之旨，並聽取其與
    公訴人之意見後，本院認無不得或不宜改依簡式審判程序進
    行之處，爰依刑事訴訟法第273 條之1 第1 項、第284 條之
    1 ，裁定本件由受命法官獨任進行簡式審判程序，合先敘明
    。
二、上揭事實，業據被告於本院審理中坦承不諱，且其於97年3
    月9日所採驗之尿液，經送往臺灣檢驗科技股份有限公司以G
    C/MS方法（氣相層析/ 質譜儀法）檢驗，結果均確呈第一級
    毒品海洛因代謝後嗎啡及第二級毒品甲基安非他命之陽性反
    應，此有卷附該公司97年3 月25日報告編號CH/2008/30324
    號濫用藥物檢驗報告、臺北縣政府警察局新店分局偵辦毒品
    危害防制條例案涉嫌人姓名及代碼對照表、臺北縣政府警察
    局查獲毒品案件尿液檢體監管紀錄表各1 紙、現場查獲照片
    14張在卷可稽（見偵卷第32至38、47、84、85頁），並有吸
    食器1 個、玻璃球1 個、提撥器7 支、分裝袋32個、注射針
    筒4 支扣案可資佐證，足認被告自白與事實相符，洵堪採為
    論罪科刑之依據。再被告前於93年間因施用毒品案件，經本
    院以92年度毒聲字第1404號裁定送觀察、勒戒後，認無繼續
    施用毒品傾向，而於94年12月19日執行完畢釋放出所，並由
    臺灣板橋地方法院檢察署檢察官以94年度毒偵緝字第561 號
    為不起訴處分等情，有臺灣高等法院被告前案紀錄表1 份附
    卷可稽，足徵被告於觀察、勒戒執行完畢釋放後，5 年內再
    為本件施用毒品犯行，自應依法論罪科刑。是以本件事證明
    確，被告犯行堪以認定。
三、查海洛因及甲基安非他命分屬毒品危害防制條例第2 條第2
    項第1 款所規定之第一級毒品及同條項第2 款所規定之第二
    級毒品，核被告所為，係犯毒品危害防制條例第10條第1 項
    施用第一級毒品罪及同條第2 項施用第二級毒品罪。被告持
    有第一、二級毒品，復分別進而施用，其持有毒品之低度行
    為，應分別為施用第一、二級毒品之高度行為所吸收，均不
    另論罪。被告所犯上開施用第一級毒品罪及施用第二級毒品
    罪之間，犯意各別，罪名不同，應分論併罰之。爰審酌被告
    前已因施用毒品案件經觀察、勒戒，本應徹底戒除毒癮，不
    料其竟仍繼續施用毒品，顯見其並無戒除毒害之決心，本不
    宜寬貸，惟念其施用毒品乃自戕一己之身體健康，並具有病
    患性人格之特質，反社會性之程度應屬較低，且犯後坦承犯
    行，態度尚佳等一切情狀，分別量處如主文所示之刑，並定
    其應執行之刑，以資懲儆。
四、扣案之白色粉末1 包、白色透明結晶1 包（合計驗餘淨重7.
    9574公克），為第一級毒品海洛因，有交通部民用航空局航
    空醫務中心97年3 月14日航藥鑑字第0971570 號毒品鑑定書
    1 紙附卷可憑（見偵卷第102 頁），又其外包裝袋與毒品粉
    末難以完全析離，均應依毒品危害防制條例第18條第1 項前
    段規定，沒收銷燬之；扣案之吸食器1 個、玻璃球1 個、提
    撥器7 支、分裝袋32個、注射針筒4 支，均為被告所有供其
    施用毒品所用之物，業據被告供承在卷（見本院卷第25頁）
    ，爰依刑法第38條第1 項第2 款之規定併予宣告沒收；扣案
    之掃刀1 把，雖為被告所有，惟係被告切水果所用之物，與
    本件施用毒品犯行無關，亦據被告供陳在卷（見本院卷第25
    頁），爰不予宣告沒收；另扣案之改造空氣槍1 把，係同時
    被查獲之另案被告戴雨南所有之物，復據戴雨南於警詢時供
    承不諱（見警卷第23、24頁），故不予宣告沒收，附此敘明
    。
據上論斷，應依刑事訴訟法第273 條之1 第1 項、第284 條之1
、第299 條第1 項前段，毒品危害防制條例第10條第1 項、第2
項、第18條第1 項前段，刑法第11條前段、第51條第5 款、第38
條第1 項第2 款，判決如主文。
本案經檢察官鄭潔如到庭執行職務。
中    華    民    國    97    年    9     月    23    日
                  刑事第十六庭  法  官  錢衍蓁
上列正本證明與原本無異。
如不服本判決，應於送達後十日內敘明上訴理由，向本院提出上
訴狀。
                                書記官  陳淑怡
中    華    民    國    97    年    9     月    23    日
附錄本案論罪科刑法條全文：
附錄本判決論罪法條全文：
毒品危害防制條例第10條
施用第一級毒品者，處6月以上5年以下有期徒刑。
施用第二級毒品者，處3年以下有期徒刑。


司法院資訊處製作；財團法人民間司法改革基金會備份。
